【裁判字號】    99,審易,642
【裁判日期】    990618
【裁判案由】    竊盜
【裁判全文】
臺灣桃園地方法院刑事判決             99年度審易字第642號
公  訴  人  臺灣桃園地方法院檢察署檢察官
被      告  乙○○
上列被告因竊盜案件，經檢察官提起公訴（99年度偵字第7379號
），被告於本院準備程序進行中，就被訴事實為有罪之陳述，經
本院告知簡式審判程序意旨，並聽取當事人之意見後，本院裁定
依簡式審判程序審理，判決如下：
    主  文
乙○○踰越安全設備竊盜，處有期徒刑陸月，如易科罰金，以新
臺幣壹仟元折算壹日。
    事  實
一、乙○○有下列前科：
  (一)前於民國90年間因違反槍砲彈藥刀械管制條例，經臺灣新
    竹地方法院以90年度訴字第94號判決，判處有期徒刑1 年2
    月，併科罰金新臺幣（下同）5 萬元，上訴後，經臺灣高等
    法院以90年度上訴字第2484號判決，判處上訴駁回確定；於
    同年間復因竊盜案件，經臺灣新竹地方法院以90年度易字
    第640 號判決，判處有期徒刑4 月確定；於同年間又因施
    用第一級毒品、施用第二級毒品等案件，經臺灣新竹地方
    法院以90年度訴字第594 號判決，分別判處有期徒刑1 年2
    月、1 年，並定其應執行刑為應執行有期徒刑2 年1 月確定
    ；於同年間再因竊盜案件，經臺灣新竹地方法院以90年度
    易字第670 號判決，判處有期徒刑2 年，刑前強制工作3 年
    確定，上開案另經臺灣新竹地方法院以91年度聲字第59
    號裁定，定其應執行刑為應執行有期徒刑1 年5 月，併科罰
    金5 萬元確定；案另經臺灣新竹地方法院以96年度聲減
    字第541 號裁定，減其宣告刑2 分之1 後，與不得減刑之
    案，定其應執行刑為應執行有期徒刑3 年又15日確定，案
    罰金部分，則經臺灣高等法院以97年度聲減字第89號裁定，
    減為2 萬5 千元確定，上開數罪於90年11月15日起入監接續
    執行（期間自91年12月5 日起至94年10月20日止，執行刑前
    強制工作），並於97年10月30日假釋出監，假釋期間因違反
    保護管束應遵守事項，遭撤銷假釋，尚餘殘刑8 月又9 日。
  (二)於98年間又因施用毒品案件，經臺灣新竹地方法院以98年
    度審竹簡字第681 號判決，判處有期徒刑6 月確定，與上開
    殘刑入監接續執行，現正入監執行，刑期期滿日為100 年4
    月18日，於本案不構成累犯。
二、詎其仍不知悛悔，竟意圖為自己不法之所有，於98年8 月6
    日傍晚5 、6 時許，前往桃園縣龜山鄉○○路○段403 號甲
    ○○住處前，利用甲○○住處隔壁工地之鷹架，攀爬至甲○
    ○住處三樓旁，再自屬安全設備之未上鎖窗戶踰越進入屋內
    （侵入住宅部分未據告訴），徒手竊取屋內之皮箱2 個（內
    有數量不詳之衣物、書籍及洋酒6 瓶、鋼筆等物）得手，而
    於屋內停留約20分鐘後，旋離去現場（當日日沒時間為傍晚
    6 時37分許）。嗣經甲○○發覺遭竊報警處理，經警於現場
    採集遺留之指紋，經鑑驗比對與乙○○指紋相符，始查悉上
    情。
三、案經桃園縣政府警察局龜山分局報請臺灣桃園地方法院檢察
    署檢察官偵查起訴。
    理  由
一、本案被告乙○○所犯為死刑、無期徒刑或最輕本刑為3 年以
    上有期徒刑以外之罪，其於本院準備程序中就前揭被訴事實
    為有罪之陳述，經本院告知簡式審判程序之旨，並聽取當事
    人之意見後，本院依刑事訴訟法第273 條之1 第1 項規定，
    裁定進行簡式審判程序，合先敘明。
二、前開犯罪事實，業據被告於警詢、檢察官訊問及本院審理中
    坦承不諱，並經證人即被害人甲○○於警詢中陳述無訛，且
    有桃園縣政府警察局刑案現場勘察紀錄表、刑事案件證物採
    驗紀錄表、桃園縣政府警察局龜山分局現場勘察照片及內政
    部警政署刑事警察局98年8 月26日刑紋字第0980117240號鑑
    驗書等在卷可稽，足徵被告自白與事實相符，事證明確，被
    告犯行堪以認定。
三、核被告所為係犯刑法第321 條第1 項第2 款踰越安全設備竊
    盜罪。被告係踰越屬安全設備之窗戶進入屋內行竊，公訴意
    旨漏未斟酌此點，而認被告係犯刑法第320 條第1 項之普通
    竊盜罪，尚未有洽，惟其基本事實同一，本院自應予以審理
    ，並變更起訴法條。爰審酌被告不思努力以正當勞力謀生，
    且曾因竊盜案件，經判處罪刑，仍不知警惕檢束，再度恣意
    竊取他人財物，危害社會治安非輕，原不宜寬縱，惟念被告
    其自警詢之初即坦承犯行，犯後態度尚佳等一切情狀，量處
    如主文所示之刑，並諭知易科罰金之折算標準。
據上論斷，應依刑事訴訟法第273 條之1 第1 項、第299 條第1
項前段、第300 條，刑法第321 條第1 項第2 款、第41條第1 項
前段，判決如主文。
本案經檢察官潘怡華到庭執行職務。
中    華    民    國    99    年    6     月    18    日
                        刑事庭    法  官  劉為丕
以上正本證明與原本無異。
如不服本判決，應於判決送達後10日內向本院提出上訴狀（應附
繕本），其未敘述上訴理由者，應於上訴期間屆滿後20日內補提
理由書狀於本院，上訴於臺灣高等法院。
                                  書記官  陳淑瓊
中    華    民    國    99    年    6     月    18    日
附錄本案論罪科刑法條：
中華民國刑法第321 條
（加重竊盜罪）
犯竊盜罪而有左列情形之一者，處六月以上、五年以下有期徒刑
：
一、於夜間侵入住宅或有人居住之建築物、船艦或隱匿其內而犯
    之者。
二、毀越門扇、牆垣或其他安全設備而犯之者。
三、攜帶兇器而犯之者。
四、結夥三人以上而犯之者。
五、乘火災、水災或其他災害之際而犯之者。
六、在車站或埠頭而犯之者。
前項之未遂犯罰之。

司法院資訊處製作；財團法人民間司法改革基金會備份。
